【裁判字號】    92,全聲,98
【裁判日期】    920326
【裁判案由】    
【裁判全文】
臺灣板橋地方法院民事裁定  九十二年度全聲字第九八號
    聲  請  人  甲○○
    即債務人
    相  對  人  儀寶電子股份有限公司
    即債權人
    法定代理人  乙○○
右當事人間聲請假扣押事件，債務人聲請撤銷假扣押，本院裁定如左：
    主      文
本院於中華民國九十年十一月二十三日所為之九十年度裁全字第九三三三號假扣押裁
定就債務人甲○○部分撤銷之。
聲請程序費用由相對人負擔。
    理      由
一、按假扣押之原因消滅或其他命假扣押之情事變更者，債務人固得依民事訴訟法第
    五百三十條第一項規定聲請法院撤銷假扣押裁定，惟該條所稱之「假扣押之原因
    消滅」者，係指債權人於聲請假扣押時，所主張之假扣押原因，已無日後不能強
    制執行或甚難執行之虞，或以應在外國為強制執行，現已得於國內強制執行等是
    ；又該所謂之「命假扣押之情事變更」者，則指債權人依假扣押保全執行之請求
    已歸消滅或經本案判決予以否認，或已喪失其請求假扣押之權利等情形而言（最
本院於中華民國九十年十一月二十三日所為之九十年度裁全字第九三三三號假扣押裁
定就債務人甲○○部分撤銷之。
聲請程序費用由聲請人負擔。
    理      由
一、按假扣押之原因消滅或其他命假扣押之情事變更者，債務人固得依民事訴訟法第
    五百三十條第一項規定聲請法院撤銷假扣押裁定，惟該條所稱之「假扣押之原因
    消滅」者，係指債權人於聲請假扣押時，所主張之假扣押原因，已無日後不能強
    制執行或甚難執行之虞，或以應在外國為強制執行，現已得於國內強制執行等是
    ；又該所謂之「命假扣押之情事變更」者，則指債權人依假扣押保全執行之請求
    已歸消滅或經本案判決予以否認，或已喪失其請求假扣押之權利等情形而言（最
    高法院八十八年度台抗字第二一七號參照）。
二、本件聲請意旨略以：聲請人與相對人間請求給付違約金事件，相對人聲請對聲請
    人之財產假扣押，並經鈞院九十年度裁全字第九三三三號裁定准許在案。嗣相對
    人提起本案訴訟，業經鈞院九十一年度勞訴字第二九號給付違約金事件，判決相
    對人敗訴，並已於九十一年十二月二十八日確定在案。是以本件假扣押之原因業
    已消滅，容無續行假扣押之必要，爰依民事訴訟法第五百三十條第一項之規定，
    狀請鈞院裁定准予撤銷假扣押等語，並提出本院九十一年度勞訴字第二九號民事
    判決暨確定證明書影本一件為證。
三、惟查，聲請人所提上開證據經核尚無不合，且經調閱本院九十年度裁全字第九三
    三三號假扣押卷查核無訛，是原命假扣押之情事業已變更，聲請人所請，為有理
    由，應予准許。
四、依民事訴訟法第五百三十條第一項、第九十五條、第七十八條，裁定如主文。
中      華      民      國    九十二    年      三      月    二十六    日
                                  臺灣板橋地方法院民事第三庭
~B法      官  陳麗玲
右為正本係照原本作成。
如對本裁定抗告，須於裁定送達後十日內向本院提出抗告狀。
中      華      民      國    九十二    年      三      月    二十六    日
~B法院書記官  陳金鳳


司法院資訊處製作；財團法人民間司法改革基金會備份。
